臺灣高雄地方法院民事判決　　 110年度簡上附民移簡字第15號
原　　　告　LEE YIN MEI


訴訟代理人　柯尊仁律師
被　　　告　翟琬琦　

上列當事人間請求侵權行為損害賠償事件，原告於刑事訴訟程序
附帶提起民事訴訟，經本院刑事庭移送前來，本院於民國111年1
月10日言詞辯論終結，判決如下：
    主  文
被告應給付原告新臺幣貳拾貳萬伍仟貳佰肆拾捌元，及自民國一
一○年四月十日起至清償日止，按年息百分之五計算之利息。
原告其餘之訴及原告假執行之聲請均駁回。
    事實及理由
一、原告主張：被告於民國108年7月19日17時26分許，駕駛車牌
    號碼0000-00號自用客貨兩用小貨車，沿高雄市鳳山區雙慈
    街由東往西方向行駛，行經與中山路之交岔路口，欲左轉中
    山路時，本應注意車前狀況，隨時採取必要之安全措施，而
    依當時當時天候雨、有暮光、柏油路面濕潤無缺陷、無障礙
    物且視距良好，並無不能注意之情事，竟疏未注意，適有原
    告沿中山路旁便利商店騎樓之行人穿越道右側由西往東方向
    通行，閃避不及遭被告駕車撞擊，致原告受有頭部鈍傷、鼻
    骨閉鎖性骨折、右膝部挫傷、顏面骨骨折、牙齦撕裂傷、左
    髖部挫傷等傷害（下稱系爭傷害）。原告因而受有醫療費用
    新臺幣（下同）2萬3248元、看護費用2000元、精神慰撫金
    （非財產上損害）50萬元之損害等語，爰依據侵權行為法律
    關係，聲明：㈠被告應給付原告52萬5248元，及自起訴狀繕
    本送達之翌日起至清償日止，按年息5﹪計算之利息。㈡願
    供擔保聲請宣告假執行。
二、被告則以：對於原告之主張僅爭執精神慰撫金數額，應以12
    萬元為適當，其餘均不爭執等語，資為抗辯，並聲明：㈠原
    告之訴駁回。㈡如受不利判決，願供擔保聲請宣告免為假執
    行。
三、兩造不爭執事項：
  ㈠被告於108年7月19日17時26分許，駕駛車牌號碼0000-00號
    自用客貨兩用小貨車，沿高雄市鳳山區雙慈街由東往西方向
    行駛，行經與中山路之交岔路口時，欲左轉中山路時，本應
    注意車前狀況，隨時採取必要之安全措施，而依當時當時天
    候雨、有暮光、柏油路面濕潤無缺陷、無障礙物且視距良好
    ，並無不能注意之情事，竟疏未注意，適有原告沿中山路旁
    便利商店騎樓之行人穿越道右側由西往東方向通行，閃避不
    及遭被告駕車撞擊，致原告受有頭部鈍傷、鼻骨閉鎖性骨折
    、右膝部挫傷、顏面骨骨折、牙齦撕裂傷、左髖部挫傷等傷
    害（即系爭傷害）。
  ㈡原告因系爭傷害受有支出醫療費用2萬3248元之損害。
  ㈢原告因系爭傷害受有看護費用2000元之損害。
  ㈣原告因系爭傷害受有非財產上損害。
四、本院得心證之理由
  ㈠按故意或過失，不法侵害他人之權利者，負損害賠償責任。
    汽車、機車或其他非依軌道行駛之動力車輛，在使用中加損
    害於他人者，駕駛人應賠償因此所生之損害。不法侵害他人
    之身體或健康者，對於被害人因此喪失或減少勞動能力或增
    加生活上之需要時，應負損害賠償責任。不法侵害他人之身
    體、健康、名譽、自由、信用、隱私、貞操，或不法侵害其
    他人格法益而情節重大者，被害人雖非財產上之損害，亦得
    請求賠償相當之金額。民法第184條第1項前段、第191條之2
    前段、第193條第1項、第195條第1項前段，分別定有明文。
  ㈡前述兩造不爭執事項㈠至㈣之事實，為兩造所不爭執（見本
    院卷二第58頁至第59頁），足認為事實。是依上開規定，被
    告應負損害賠償責任，原告請求被告賠償醫療費用2萬3248
    元、看護費用2000元及慰撫金（數額詳後述），應有理由。
  ㈢按慰撫金之賠償，其核給之標準固與財產上損害之計算不同
    ，然非不可斟酌雙方身分資力與加害程度，核定相當之數額
    。惟所謂相當，除斟酌雙方身份資力外，尤應兼顧加害程度
    與其身體、健康影響是否重大以為斷（最高法院51年台上字
    第223號判決、89年度台上字第1952號判決可資參照）。本
    院審酌被告上開過失侵權行為之過失情節，造成當時偶而來
    台之原告受有非屬輕微之系爭傷害，致其生活及其他身體機
    能亦深受系爭傷害所累，亦因此受有相當之精神上痛苦，並
    審酌原告訴訟代理人於本院審理時陳稱：原告大學畢業，是
    家庭主婦，目前居住在美國，已喪偶，有子女一男一女，經
    濟情況小康等語（見本院卷二第58頁）；被告於本院審理陳
    稱：被告國中畢業，之前從事人力派遣，現從事業務工作，
    每月收入約2萬多元，與配偶、公婆及2子女同住等語（見本
    院卷二第58頁），及如兩造稅務電子閘門財產所得調件明細
    表所示之財產、所得情形，暨原告所受精神上痛苦之程度、
    兩造之身分、地位、經濟狀況等一切情狀，認原告因上揭事
    故所受之非財產上損害應以20萬元計算為適當。
五、綜上所述，原告基於侵權行為損害賠償之法律關係，請求被
    告給付22萬5248元（23248+2000+200000=225248）及自起訴
    狀繕本送達翌日即自110年4月10日（見本院卷一第21頁）起
    起至清償日止，按年息5%計算之利息，即屬正當，應予准許
    ，逾此範圍之請求，為無理由，應予駁回。
六、原告於第二審刑事訴訟程序始提起簡易事件之附帶民事訴訟
    ，並經法院依刑事訴訟法規定裁定移送該法院民事庭者，應
    由民事庭適用簡易程序之第二審程序為裁判，而本件本件訴
    訟標的金額未逾150萬元，不得上訴三審，於本院判決後即
    告確定，原告陳明願供擔保聲請宣告假執行，尚非合法，應
    駁回之。
七、本件損害賠償事件乃刑事附帶民事訴訟，由刑事庭移送前來
    ，迄本院言詞辯論終結為止，當事人並無任何裁判費或其他
    訴訟費用之支出，自無諭知訴訟費用負擔之必要，併此指明
    。
八、據上論結，本件原告之訴為一部有理由、一部無理由，判決
    如主文。
中    華    民    國    110   年     1    月     17   日
                      民事第二庭審判長法  官  陳宛榆
　
                                      法  官  林婕妤
　
                                      法  官  施盈志
以上正本係照原本作成。
（金額未逾150萬元）
本判決不得上訴。
中    華    民    國    110   年     1    月     17   日
                                     書記官  陳玫燕